【裁判字號】    90,上易,143
【裁判日期】    900306
【裁判案由】    恐嚇
【裁判全文】
臺灣高等法院臺南分院刑事判決              九十年度上易字第一四三號      Ｇ
      上  訴  人
      即  被  告  丙  ○  ○
右上訴人因恐嚇案件，不服臺灣臺南地方法院八十九年度易字第二五一八號中華民國
八十九年十一月五日第一審判決（起訴案號：臺灣臺南地方法院檢察署八十九年度偵
字第三七０一號），提起上訴，本院判決如左：
      主      文
上訴駁回。
      事      實
一、丙○○為向經營砂石與混凝土之乙○○、甲○○催討債款，乃邀綽號「小胖」之
    徐清裕（曾犯殺人、妨害自由、違反槍砲彈藥刀械管制條例等罪，現經通緝中）
    與有殺人等多項罪名前科而現在假釋中之趙文彬（另經臺灣臺南地方法院以其犯
    恐嚇罪，累犯，判處有期徒刑六月確定）共同基於將加害生命、身體之意思聯絡
    ，一同前往討債，丙○○駕駛ＵＤ－九七九七號小客車導引趙文彬駕駛搭載徐清
    裕駕駛之ＷＱ－三一一一號牌白色小客車，於八十七年十二月十日凌晨一時五十
    分許抵達臺南縣仁德鄉○○村○○路二十九之一號昇億混凝土企業有限公司後，
    丙○○在樓下把風，徐清裕與趙文彬二人則上樓敲門，甲○○以不認識二人而拒
    不開門，徐、趙二人竟無正當理由，用腳將門踢壞（毀損部分，業據告訴人甲○
    ○於臺灣臺南地方法院審理中撤回告訴），侵入甲○○住宅（侵入住宅部分，業
    據告訴人甲○○於同法院審理中撤回告訴）後，徐清裕與趙文彬即一面以將加害
    生命、身體之意思，恐嚇甲○○稱「把燈打開，錢拿出來」等語，甲○○稱沒錢
    ，趙文彬稱「打了就有」，「你不夠資格給我姦」等語，一面持行動電話毆打甲
    ○○，徐清裕亦持類似手槍之物毆打甲○○，致甲○○右顴骨皮下血腫、左眼瘀
    青、下唇撕裂傷、下顎撕裂傷、後枕撕裂傷與枕部頭皮血腫（傷害部分，業據告
    訴人甲○○於同法院審理中撤回告訴），使甲○○生畏怖心，掙扎以擴音器呼叫
    工人，陳水源與莊佳豪聞聲趕到現場，徐清裕持類似手槍之物指向陳、莊二人，
    揚言恐嚇稱「你不要管，否則就開槍」等語，趙文彬揚言稱「打死他」等語，使
    陳水源與莊佳豪二人亦心生畏懼而不敢輕舉妄動，嗣陳水源趁隙逃跑去打電話報
    警，劉水景與趙文彬、徐清裕始倉皇離去，後因乙○○與臺南縣警察局歸仁分局
    仁德分駐所警員在國道高速公路仁德交流道附近公路將趙文彬與化名許俊雄之徐
    清裕攔下而查獲。
二、案經臺灣臺南地方法院告發由臺灣臺南地方法院檢察署檢察官偵查起訴。
      理      由
一、本案被告丙○○經合法傳喚未到庭，惟據其於原審法院坦承於右揭時地，帶被告
    徐清裕與共同被告趙文彬去向「進生」討債，但否認共同恐嚇甲○○，並辯稱：
    伊讓同案被告徐清裕與共同被告趙文彬下車先上去敲門，若「進生」在，伊始進
    入談，嗣聽到廣播說所有人下來，因害怕就走了云云。
二、然查右揭事實業據告訴人甲○○於警訊、檢察官偵查及原審法院審理共同被告趙
    文彬恐嚇案中供述甚詳，並指認同案被告徐清裕相片明確，且有診斷證明書與現
    場相片可稽，被告丙○○亦指認被告徐清裕相片稱彼三人於右揭時地一起去等語
    ，而共同被告趙文彬亦因此被臺灣臺南地方法院以共犯恐嚇罪累犯，判處有期徒
    刑六月確定，有八十八年度易字第二一九四號判決書影本可證。次查被告丙○○
    供稱為向「進生」討債，而邀被告徐清裕與共同被告趙文彬同行，被告丙○○既
    為債權人，竟在樓下不出面，反而令未曾與「進生」見面之被告徐清裕與共同被
    告趙文彬上樓敲門討債，顯與常理不合。再查被告徐清裕與共同被告趙文彬，均
    係曾犯殺人重罪之假釋受刑人，有臺灣臺南地方法院檢察署刑案資料記錄表可證
    。被告丙○○不依法請法院判決執行，竟找該二人於深夜登門討債，如謂無共同
    強行要債之犯意，孰能置信﹖被告丙○○所辯，無非卸責之詞，應不足採，其犯
    行堪以認定。
三、查被告丙○○與徐清裕與趙文彬共同基於將加害生命、身體之意思聯絡，一同前
    往臺南縣仁德鄉○○村○○路二十九之一號昇億混凝土企業有限公司討債，丙○
    ○在樓下把風，徐清裕與趙文彬二人則上樓敲門，一面以將加害生命、身體之意
    思，恐嚇甲○○稱「把燈打開，錢拿出來」等語，一面持行動電話或類似手槍之
    物毆打甲○○，致甲○○受有傷害。核其所為，係犯刑法第三百零五條恐嚇罪。
    被告與徐清裕、趙文彬互有犯意之聯絡及行為之分擔，皆為共同正犯。至徐清裕
    、趙文彬二人對於突然出現之陳水源與莊佳豪所施之恐嚇犯行，已逸出被告丙○
    ○與徐、趙二人之意思聯絡範圍，被告丙○○自不負此部分刑責，併此敘明。
四、原審被告丙○○罪證明確，因予適用刑法第二十八條、第三百零五條、第四十一
    條，罰金罰鍰提高標準條例第一條前段、第二條規定，並審酌被告丙○○犯罪之
    一切情狀，量處有期徒刑三月，並諭知如易科罰金以三百元折算一日之標準。本
    院經核原判決認事用法，並無不合，量刑亦稱允當。上訴意旨，否認犯罪，並指
    摘原判決不當，為無理由，應予駁回。
五、被告經合法傳喚，無正當理由不到庭，爰不待其陳述逕行判決。
據上論斷，應依刑事訴訟法第三百六十八條、第三百七十一條，判決如主文。
本案經檢察官曾顯智到庭執行職務。
中    華    民    國      九十      年      三      月        六        日
                                  臺灣高等法院臺南分院刑事第五庭
                                      審判長法官  茆    臺    雲
                                            法官  董    武    全
                                            法官  李    文    福
右正本證明與原本無異。
不得上訴。
                                      法院書記官  李    良    倩
中    華    民    國      九十      年      三      月       七         日
附錄：本判決論罪法條
刑法第三百零五條：以加害生命、身體、自由、名譽、財產之事恐嚇他人，致生危害
                  於安全者，處二年以下有期徒刑、拘役或三百元以下罰金。


司法院資訊處製作；財團法人民間司法改革基金會備份。
